# 请教陈版主及各位大神关于授予客户奖励积分问题

提问人：easterman 时间：2019-12-12 08:05:08
请教版主及各位大神：
被审计单位有两种奖励积分授予形式：
1 、销售商品同时授予客户奖励积分，这部分业务确认为递延收益，在兑换时确认为收入
2 、日常期间，通过邀请会员参加活动（满意度调查等）形式赠与奖励积分，确认销售费用和预计负债
积分都可以用于兑换商城的商品（非生产的产品，从单一供应商采购）
以上账务处理方式是否正确？
我仅在企业会计准则解释中看到了销售商品同时授予奖励积分计入递延收益并没有看到有说不在销售商品同时的积分该怎么处理
还有企业可以同时采用这两种奖励积分处理方式吗？

回答人：chenyiwei
上述做法基本合理。
对于日常期间，通过邀请会员参加活动（满意度调查等）形式赠与奖励积分（不是通过销售授予的），如果其用途和使用限制条款和在销售业务中授予的积分完全相同，则两类积分的公允价值也应当完全一致，jia 能与授予积分时已经负有相应现时义务，故确认负债和销售费用是合理的。后续积分公允价值变动、兑付等的核算无需区分积分的最初来源，可以在同一个积分池中进行会计处理。
也有做法是对不同原因形成的积分予以区分，对非销售原因授予的积分仅作备查登记，账务上只正式核算通过销售授予的积分，但该方法存在明显问题：
费用和负债确认不及时；认定所消费的积分的最初来源存在主观性，利润操纵空间较大；操作复杂；等等。